# 关于递延所得税资产、负债的抵消问题

提问人：你瞅我干啥 时间：2019-11-30 06:30:22
请教陈老师及各位大神
一直有个困惑，就是关于递延所示税资产、递延所得税负债的确认问题。就是具体确认递延所得税的时候，是按照资产类别划分还是按照单个资产划分？
遇到这样一个情况，企业有大量的金融资产，原来大部分计入可供出售金融资产，按照成本法计量。执行新金融工具准则以后，这些资产很多分类为FVOCI 和 FVTPL，由此导致各项资产的账面价值存在不同的调增调减，在考虑确认递延所得税的时候，是按照金融资产大类合并计算税会差异或者按照小类别债权投资、其他权益工具、交易性金融资产等合并计算税会差异，还是按照单项资产去考虑？
又或者，按照计量属性，摊余成本计量的化为一类，将应收账款、债权投资这些一起考虑，公允价值计量的化为一类一起考虑。

回答人：chenyiwei
这类公允价值变动相关的暂时性差异，应按单项资产考虑。即同类资产内部的不同具体种类之间，可抵扣差异和应纳税差异不能互相抵销。

提问人：你瞅我干啥 时间：2019-12-01 06:30:23
老师，我还是不太明白，按照单项资产进行考虑的是出于什么原因考虑的？
如果公司存在的金融工具金额较多，期末就会出现大额的递延所得税资产和负债项目

回答人：chenyiwei
因为这些暂时性差异是随着相关资产的出售或处置分别转回的，不是作为一个整体转回的。因此要分别确认不同的暂时性差异对应的递延所得税。